【裁判字號】    97,易,330
【裁判日期】    970630
【裁判案由】    竊盜等
【裁判全文】
臺灣嘉義地方法院刑事判決               97年度易字第330號
公  訴  人  臺灣嘉義地方法院檢察署檢察官
被      告  戊○○
上列被告因竊盜案件，經檢察官提起公訴（96年度偵字第8566號
、97年度偵字第3037號、第3217號），被告於準備程序中就被訴
事實為有罪之陳述，本院合議庭裁定由受命法官改依簡式審判程
序審理後，判決如下：
    主  文
戊○○所犯如附表所示九罪，各處如附表所示之刑。應執行有期
徒刑貳年陸月，扣案手電筒貳支、鐵撬參支、噴燈瓦斯壹個、手
套壹雙、鐵筒切割器壹支、大鐵剪壹支、鐵鉗參支、A型切斷火
口壹支、鋼絲剪壹支、老虎鉗貳支、榔頭壹支、吊槓頭壹支、小
帽壹頂、吊繩壹捆、黑色包包壹個、起子參支、乙炔紅綠線壹組
、噴火槍壹支、乙炔鋼瓶貳個、切割器壹支、橡皮管壹條，均沒
收。
    事  實
一、戊○○前因竊盜案件，經本院以94年易字第116號判決判處
    有期徒刑10月，再經臺灣高等法院臺南分院以94年上易字第
    311號判決撤銷原判決，判處有期徒刑9月確定，甫於95年6
    月16日執行完畢。詎仍不知悔改，意圖為自己不法之所有，
    基於竊盜之各別犯意，於附表編號1至2、4至9所示之時間、
    地點，以附表之手段，竊取丁○○等人之財物；又為預備其
    竊盜行為，先基於毀損之犯意，於附表編號3所示時間、地
    點，以乙炔切割器破壞辛○○住處鐵窗上鐵條6條。嗣經警
    分別於(一)網際網路之奇摩拍賣網頁發現戊○○所竊取之
    Canon牌數位相機（附表編號1部分），循線查獲賣家周品玄
    後，查知係戊○○竊取後出售；(二)於97年4月15日在附表編
    號3時、地，破壞辛○○住處鐵窗時，為返家之辛○○察覺
    ，戊○○隨即逃離現場，並於戊○○所駕駛棄置於該處之
    3W-5021號自小貨車上扣得黃金手環4個、黃金項鍊2條、黃
    金戒指10只、郵政儲金金融卡1張（以上均已發還）、手電
    筒2支、鐵撬3支、噴燈瓦斯1個、手套1雙、鐵筒切割器1支
    、大鐵剪1支、鐵鉗3支、A型切斷火口1支、鋼絲剪1支、老
    虎鉗2支、榔頭1支、吊槓頭1支、小帽1頂、吊繩1捆、黑色
    包包1個、起子3支、乙炔紅綠線1組、瓦斯槍1支（經鑑定無
    殺傷力）、瓦斯瓶1瓶、鋼珠53顆、噴火槍1支等物；(三)於97
    年5月1日中午12時許，在附表編號9所示嘉義縣鹿草鄉下麻
    村嘉南大圳下半天段查獲，並扣得懸掛RY-2491號車牌之箱
    型貨車1台（上開車牌及貨車已分別發還）、西瓜4顆（已發
    還）、不鏽鋼條（已發還）、乙炔鋼瓶2個、切割器1支、橡
    皮管1條等物。
二、案經被害人辛○○訴由嘉義縣警察局水上分局，報請臺灣嘉
    義地方法院檢察署檢察官偵查起訴。
    理  由
一、按除被告所犯為死刑、無期徒刑、最輕本刑為3年以上有期
    徒刑之罪或高等法院管轄第一審案件者外，於法院行準備程
    序進行中，被告先就被訴事實為有罪之陳述時，審判長得告
    知被告簡式審判程序之旨，並聽取當事人、代理人、辯護人
    及輔佐人之意見後，裁定進行簡式審判程序；且受命法官行
    準備程序，與法院或審判長有同一之權限；又簡式審判程序
    之證據調查，不受刑事訴訟法第159條第1項、第161條之2、
    第161條之3、第163條之1及第164條至第170條規定之限制，
    刑事訴訟法第273條之1第1項、第279條第2項前段、第273
    條之2分別定有明文。查本件被告戊○○所犯為死刑、無期
    徒刑、最輕本刑為3年以上有期徒刑以外之罪，且非高等法
    院管轄第一審之案件，經本院合議庭裁定由受命法官行準備
    程序時，被告就被訴事實為有罪之陳述後，復經本院合議庭
    裁定由受命法官獨任行簡式審判程序，是其證據之調查，自
    不受刑事訴訟法第159條第1項、第161條之2、第161條之3、
    第163條之1及第164條至第170條規定之限制，合先敘明。
二、上揭犯罪事實，業據被告戊○○於警詢、偵訊及本院審理時
    坦白承認，核與證人周品玄即奇摩網路拍賣之賣家，證人丁○○、丙○○、辛○○、乙○○、莊榮松、庚○○、壬○○
    、柯漢義、甲○○即被害人，證人高朱素金即在場目擊之人
    證述明確；又證人周品玄陳稱曾向被告購買之數位相機乙一
    節，並無說謊反應乙情，有法務部調查局97年4月10日調科
    南字第09700128710號測謊報告書在卷可參；此外並有贓物
    認領保領單5紙、產品保證書、被害報告書、網頁列印資料
    、買賣合約明細切結書各1紙、新茂發銀樓保證書2紙、照片
    46 張、失車紀錄1紙等證據在卷可資佐證。且有扣案之手電
    筒2支、鐵撬3支、噴燈瓦斯1個、手套1雙、鐵筒切割器1支
    、大鐵剪1支、鐵鉗3支、A型切斷火口1支、鋼絲剪1支、老
    虎鉗2 支、榔頭1支、吊槓頭1支、小帽1頂、吊繩1捆、黑色
    包包1 個、起子3支、乙炔紅綠線1組、噴火槍1支、乙炔鋼
    瓶2個、切割器1支、橡皮管1條等物可證。堪認被告之自白
    核與事實相符，足以採信。從而，本件事證明確，被告之犯
    行洵堪認定。
三、論罪科刑：
(一)、按刑法第321條第1項第3款所謂之「兇器」，其種類並無限
    制，凡客觀上足以對人之生命、身體、安全構成威脅，具有
    危險性之兇器均屬之，且祇須於犯罪時攜帶此種具有危險性
    之兇器為已足，並不以攜帶之初即有行兇之意圖為必要（最
    高法院79年度台上字第5253號判例參照）。次按刑法第321
    條第1項第2款規定將「門扇」、「牆垣」、「其他安全設備
    」並列。則所謂「門扇」應專指門戶而言，係分隔住宅或建
    築物內外之出入口大門。而所謂「其他安全設備」，指門扇
    、牆垣以外，依社會通常觀念足認為防盜之一切設備者，即
    屬相當。窗戶、建築物之屋頂、內部諸門，具有防閑之效用
    ，依社會通常之觀念，屬於維護安全之防盜設備，自屬同條
    文規定之安全設備。
(二)、查，被告戊○○於附表編號2、5、6 、7竊盜犯行所使用之
    工具，係被告所攜往，且上開工具均係金屬製品，質硬型尖
    銳利，客觀上對於人之生命、身體均具有危險性，足供為兇
    器使用。再附表編號1、2、4、7部分，被害人住處窗戶、鐵
    窗或屋頂，具有防閑功能，依上述說明，自屬安全設備，附
    表編號1部分被告自未上鎖窗戶攀爬進入屋內，即屬踰越安
    全設備；附表編號2、4、7部分，被告破壞窗戶、屋頂或鐵
    窗後攀爬入屋內，即屬毀越安全設備。
(三)、又按竊盜罪既、未遂之區別，應以所竊之物已否移入自己實
    力支配之下為標準，而非以是否已搬運上車或已否移出室外
    為斷，有最高法院76年台上字第3530號判決可資參照。查附
    表編號4部分被害人乙○○所有之機車已遭被告自客廳牽至
    屋外，有監視器翻拍照片附於警卷足佐，且經證人高朱素金
    證述明確；附表編號9部分，被害人所有之不鏽鋼護欄已遭
    被告持乙炔切割器拆卸，放置於車上，有照片足佐，顯然原
    來之管領狀態已遭破壞，而屬被告之實力支配中，其竊盜行
    為已既遂，自不因被告尚未能發動該機車，乃將之棄置於屋
    外巷道內，或因被告尚未離開現場即被查獲而有異。
(四)、再按刑法第321條第1項所列各款為竊盜之加重條件，如犯竊
    盜罪兼具數款加重情形時，因竊盜行為祇有一個，仍祇成立
    一罪，不能認為法律競合或犯罪競合，但判決主文應將各種
    加重情形順序揭明，理由並應引用各款，俾相適應，有最高
    法院69年台上字第3945號判例可參。
(五)、核被告如附表所示之犯行編號1、2、4、5、6、7部分，係分
    別犯刑法第321條第1項各款之加重竊盜罪（被告各次犯行所
    犯法條之罪名，均如附表主文欄所示），編號8、9部分，係
    分別犯刑法第320條第1項之竊盜罪，編號3部分，係犯刑法
    第354條之毀損罪。
(六)、被告犯附表所示9罪，犯意各別，均係侵害不同被害人之財
    產法益，行為互異，應予分論併罰。
(七)、被告前因竊盜案件，經本院以94年易字第116號判決判處有
    期徒刑10月，再經臺灣高等法院臺南分院以94年上易字第
    311號判決撤銷原判決，判處有期徒刑9月確定，甫於95年6
    月16日執行完畢等情，有臺灣高等法院被告前案紀錄表1份
    附卷可按，其於有期徒刑執行完畢5年以內故意再犯本件有
    期徒刑以上之罪，為累犯，應依刑法第47條第1項之規定，
    加重其刑。
(八)、爰審酌被告四肢健全，年僅30餘歲，竟不思進取竊取財物，
    及其高中肄業之知識程度，離婚，育有1子，家中父親領有
    輕度肢障之殘障手冊，已據其供述明確，且有戶口名簿、殘
    障手冊附卷可參，被告犯罪之目的、手段、所竊得財物價值
    、部分已返還被害人、犯罪後坦承犯行態度尚稱良好等一切
    情狀，各量處如附表主文欄所示之刑，並定其應執行之刑，
    以示懲儆。
(九)、97年4月15日在3W-5021號自小貨車上扣案之手電筒2支、鐵
    撬3支、噴燈瓦斯1個、手套1雙、鐵筒切割器1支、大鐵剪1
    支、鐵鉗3支、A型切斷火口1支、鋼絲剪1支、老虎鉗2支、
    榔頭1支、吊槓頭1支、小帽1頂、吊繩1捆、黑色包包1個、
    起子3支、乙炔紅綠線1組、噴火槍1支等物，為被告所有，
    係持以犯附表編號2加重竊盜犯行所用或犯罪預備之物；其
    中乙炔紅綠線1組、噴火槍1支，亦係持以犯附表編號3毀損
    犯行所用之物；97年5月1日扣案之乙炔鋼瓶2個、切割器1支
    、橡皮管1條，為被告所有，係持以犯附表編號9竊盜犯行所
    用之物，業據其供述明確在卷，爰依刑法第38條第1項第2款
    之規定宣告沒收。至扣案瓦斯槍1支（經鑑定無殺傷力）、
    瓦斯瓶1瓶、鋼珠53顆等物，與被告竊盜犯行無涉（但被告
    已與本院審理時表明拋棄），爰不宣告沒收。
據上論結，應依刑事訴訟法第299條第1項前段、第273條之1第1
項，刑法第320條第1項、第321條第1項第2款、第3款、第354條
、第47條第1項、第51條第5款、第38條第1項第2款，刑法施行法
第1條之1第1項、第2項前段，判決如主文。
本案經檢察官陳慧玲到庭執行職務。
中    華    民    國    97    年    6    月    30    日
                  刑事第五庭    法  官  洪嘉蘭
上列正本證明與原本無異。
如不服本判決，應於判決送達後十日內向本院提出上訴狀，上訴
書狀依法應敘述具體理由，如未敘述具體理由者，應於上訴期間
屆滿後二十日內補提理由書於本院（均應附繕本）。告訴人或被
害人如對於本判決不服者，應具備理由請求檢察官上訴，其上訴
期間之計算係以檢察官收受判決正本之日期為準。
中    華    民    國    97    年    6    月    30    日
                                書記官  吳明蓉
附錄法條：
中華民國刑法第320條第1項
意圖為自己或第三人不法之所有，而竊取他人之動產者，為竊盜
罪，處5年以下有期徒刑、拘役或5百元以下罰金。
中華民國刑法第321條第1項第2、3款
犯竊盜罪而有左列情形之一者，處6月以上、5年以下有期徒刑：
二、毀越門扇、牆垣或其他安全設備而犯之者。
三、攜帶兇器而犯之者。
中華民國刑法第354條
毀棄、損壞前二條以外之他人之物或致令不堪用，足以生損害於
公眾或他人者，處2年以下有期徒刑、拘役或5百元以下罰金。
附表：被告戊○○本案犯行一覽表
┌──┬───┬────────┬──────┬──────┬──────┐
│編號│時  間│地點            │手       段 │所得財物    │ 主     文  │
├──┼───┼────────┼──────┼──────┼──────┤
│1   │96年8 │嘉義縣水上鄉下寮│踰越窗戶，進│丁○○所有  │戊○○犯踰越│
│    │月31日│村鴿溪寮25之9號 │入屋內行竊  │canon牌數位 │安全設備竊盜│
│    │某時  │                │            │相機1台（機 │罪，累犯，處│
│    │      │                │            │號：AA260074│有期徒刑柒月│
│    │      │                │            │ 2）、金項鍊│。          │
│    │      │                │            │1條 、金戒指│            │
│    │      │                │            │1只         │            │
├──┼───┼────────┼──────┼──────┼──────┤
│2   │97年4 │嘉義縣鹿草鄉松竹│駕駛3W-5021 │丙○○所有之│戊○○犯毀越│
│    │月14日│村1之1號        │號自小貨車前│金手鐲4只、 │安全設備、攜│
│    │8時30 │                │往現場，復以│金戒指10只、│帶兇器竊盜罪│
│    │分許  │                │貨車內所放置│金項鍊2條、 │，累犯，處有│
│    │      │                │之瓦斯噴槍破│郵局提款卡1 │期徒刑柒月。│
│    │      │                │壞該處之窗戶│張          │扣案之手電筒│
│    │      │                │玻璃後，打開│            │2支、鐵撬3支│
│    │      │                │鎖頭，踰越窗│            │、噴燈瓦斯1 │
│    │      │                │戶進入屋內行│            │個、手套1雙 │
│    │      │                │竊          │            │、鐵筒切割器│
│    │      │                │            │            │1支、大鐵剪1│
│    │      │                │            │            │支、鐵鉗3支 │
│    │      │                │            │            │、A型切斷火 │
│    │      │                │            │            │口1支、鋼絲 │
│    │      │                │            │            │剪1支、老虎 │
│    │      │                │            │            │鉗2支、榔頭1│
│    │      │                │            │            │支、吊槓頭1 │
│    │      │                │            │            │支、小帽1頂 │
│    │      │                │            │            │、吊繩1捆、 │
│    │      │                │            │            │黑色包包1個 │
│    │      │                │            │            │、起子3支、 │
│    │      │                │            │            │乙炔紅綠線1 │
│    │      │                │            │            │組、噴火槍1 │
│    │      │                │            │            │支，均沒收。│
├──┼───┼────────┼──────┼──────┼──────┤
│3   │97年4 │嘉義縣水上鄉中山│駕駛3W-5021 │無          │戊○○犯毀損│
│    │月15日│路3段238號      │號自小貨車前│            │他人物品罪，│
│    │13時  │                │往現場，以其│            │累犯，處有期│
│    │25分許│                │所有之乙炔切│            │徒刑參月。扣│
│    │      │                │割器切斷該住│            │案乙炔紅綠線│
│    │      │                │宅鐵窗之鐵條│            │1組、噴火槍1│
│    │      │                │，欲入屋內行│            │支，均沒收。│
│    │      │                │竊，然在屋外│            │            │
│    │      │                │即遭屋主鄭文│            │            │
│    │      │                │龍察覺。    │            │            │
├──┼───┼────────┼──────┼──────┼──────┤
│4   │97年4 │嘉義縣水上鄉回歸│於編號3犯行 │乙○○所有車│戊○○犯毀越│
│    │月15日│村北回70之5號   │遭察覺後，破│牌號碼333─ │安全設備竊盜│
│    │13時29│                │壞屋頂採光罩│CSJ號機車   │罪，累犯，處│
│    │分許  │                │進入前開住宅│            │有期徒刑柒月│
│    │      │                │竊取        │            │。          │
├──┼───┼────────┼──────┼──────┼──────┤
│5   │97年4 │嘉義縣太保市中山│以其所有客觀│己○○○○股│戊○○犯攜帶│
│    │月23日│路二段228巷19弄 │上足對人之生│份有限公司所│兇器竊盜罪，│
│    │凌晨1 │附近            │命、身體、安│有車牌號碼  │累犯，處有期│
│    │時許  │                │全構成威脅，│7053─GE號自│徒刑柒月。  │
│    │      │                │具有危險性而│用小貨車    │            │
│    │      │                │可作為兇器使│            │            │
│    │      │                │用之螺絲起子│            │            │
│    │      │                │1支竊取     │            │            │
│    │      │                │            │            │            │
├──┼───┼────────┼──────┼──────┼──────┤
│6   │97年4 │嘉義縣民雄鄉省道│以其所有客觀│甲○○所有車│戊○○犯攜帶│
│    │月29日│台一線上某處    │上足對人之生│牌號碼RY─  │兇器竊盜罪，│
│    │凌晨1 │                │命、身體、安│2491號之車牌│累犯，處有期│
│    │時許  │                │全構成威脅，│2面         │徒刑柒月。  │
│    │      │                │具有危險性而│            │            │
│    │      │                │可作為兇器使│            │            │
│    │      │                │用之梅花扳手│            │            │
│    │      │                │1支竊取     │            │            │
├──┼───┼────────┼──────┼──────┼──────┤
│7   │97年5 │嘉義縣義竹鄉五間│以其所有客觀│庚○○所有之│戊○○犯毀越│
│    │月1日 │村五間厝102號   │上足對人之生│郵票1套、馥 │安全設備，攜│
│    │10 時 │                │命、身體、安│鴻牌錄影機主│帶兇器竊盜罪│
│    │許    │                │全構成威脅，│機1台       │，累犯，處有│
│    │      │                │具有危險性而│            │期徒刑柒月。│
│    │      │                │可作為兇器使│            │            │
│    │      │                │用之虎頭鉗1 │            │            │
│    │      │                │把將該處之鐵│            │            │
│    │      │                │窗剪斷，將玻│            │            │
│    │      │                │璃敲破後，進│            │            │
│    │      │                │入行竊      │            │            │
├──┼───┼────────┼──────┼──────┼──────┤
│8   │97年5 │嘉義縣鹿草鄉三角│徒手竊取    │壬○○所有之│戊○○犯竊盜│
│    │月1日 │村三角子段三角小│            │西瓜4顆     │罪，累犯，處│
│    │11時30│段252號         │            │            │有期徒刑參月│
│    │分許  │                │            │            │。          │
├──┼───┼────────┼──────┼──────┼──────┤
│9   │97年5 │嘉義縣鹿草鄉下麻│以其所有之乙│嘉南農田水利│戊○○犯竊盜│
│    │月1日 │村嘉南大圳下半天│炔切割器將該│會所有之不鏽│罪，處有期徒│
│    │12時許│段              │處之不鏽鋼護│鋼護欄（長約│刑參月。扣案│
│    │      │                │欄切斷      │10公尺，重約│乙炔鋼瓶貳個│
│    │      │                │            │60公斤）    │、切割器壹支│
│    │      │                │            │            │、橡皮管壹條│
│    │      │                │            │            │，均沒收。  │
└──┴───┴────────┴──────┴──────┴──────┘


司法院資訊處製作；財團法人民間司法改革基金會備份。
